臺灣高等法院花蓮分院刑事裁定　　　　100年度侵聲再字第1號
聲　請　人　趙志翔
即　被　告　　　　　
上列聲請人因妨害性自主罪案件，對於最高法院98年度台上字第
7414號，中華民國98年12月15日確定判決（歷審案號：本院95年
度上訴字第326號、臺灣花蓮地方法院95年度訴字第164號、原起
訴案號臺灣花蓮地方法院檢察署94年度核退偵字第124號），聲
請再審，本院裁定如下：　
    主  文
再審之聲請駁回。                                                          
    理  由                                                                
一、聲請意旨略以：
（一）歷審均指稱聲請人持扣案水果刀為犯罪工具，藉以脅迫告
      訴人，則系爭水果刀上有無聲請人指紋？原審有無調查？
      若無，何以不能調查？又原審認為該兇刀係聲請人所有，
      惟告訴人謂系爭兇刀原置其家二樓廚房等語，苟其所述為
      真，則扣案水果刀究係何人所有？得否沒收？歷審就此重
      要待證事實未予調查。
（二）原審判決雖認聲請人係以侵入住宅手段，遂行強制性交目
      的，惟聲請人持有告訴人家中遙控器，係經告訴人及其家
      長概括允許，自無侵入住宅可言，此有證人代號0000-000
      0A證稱因其女告知被告係其同事，經伊同意於93年3、4月
      間搬入伊家中，10月間開始每週五、六、日均在伊家居住
      等語，是以聲請人本得自由進出告訴人住宅。故案發是日
      ，是否有人拒絕聲請人進入，有無侵入住宅加重強制性交
      罪之適用，歷審均未予詳查。
（三）另原審似認定A女係於93年10月12日上午以其所有之行動
      電話發送簡訊至其友人曾國樑所有之行動電話請求救援，
      惟據電信業者就該門號所提供之通聯資料，並無此記錄，
      原審判決憑以認定之依據為何？原審未予詳查。
（四）綜上所述，原審認定聲請人持兇器侵入住宅實施強制性交
      ，並宣告沒收扣案物，惟原判決未予詳查上開證據，復未
      說明不能調查之理由，遽為聲請人有罪之判決，且上開證
      據皆已存在卷內，得以調查而未調查，具備證據之「新規
      性」，且足以動搖原確定判決，具備證據之「確實性」，
      依刑事訴訟法第420條第1項第6款規定，自有再審理由。
二、按聲請再審，由判決之原審法院管轄。判決在第三審確定者
    ，對於該判決聲請再審，除以第三審法院之推事有第420條
    第5款情形為原因者外，應由第二審法院管轄之，刑事訴訟
    法第426條第1、3項定有明文。本件聲請人係對其所受確定
    判決，以有刑事訴訟法第420條第1項第6款之事由聲請再審
    ，核其內容所指，應係對經最高法院98年度台上字第7414
    號確定判決為之，故本院為管轄法院，核先敘明。
三、有罪之判決確定後，為受判決人之利益聲請再審，必其聲請
    之理由合於刑事訴訟法第420條第1項各款所定情形之一，始
    得准許之。而刑事訴訟法第420條第1項第6款所謂「發現確
    實之新證據」，係指該證據於事實審法院判決前業已存在，
    為法院、當事人所不知，不及調查斟酌，至其後始行發見者
    而言。且就證據本身形式觀察，固不以絕對不須經過調查程
    序為條件，但必須顯然可認為足以動搖原有罪之確定判決，
    而為受判決人無罪、免訴、免刑或輕於原判決所認罪名之判
    決者為限。亦即該「新證據」須可認為確實具有足以動搖原
    確定判決，而對受判決人為更有利判決之「確實性」外，尚
    須具備該證據係在事實審法院於判決前已存在，因未經發現
    ，不及調查斟酌，或審判時未經注意，至其後始行發現之「
    嶄新性」特質，二者不可或缺。倘未具備上開「確實性」與
    「嶄新性」二聲請再審新證據之特性，即不能據為聲請再審
    之原因（最高法院28年度抗字第8號判例意旨及100年度台抗
    字第165號判決意旨參照）。
四、經查：
（一）本件最高法院98年度台上字第7414號確定判決（本院95年
      度上訴字第326號判決）認被告對被害人A女為侵入住宅強
      制性交之犯罪事實，除以證人即被害人A女之指訴、證人
      曾國樑、江嘉巧之證詞、及臺灣大哥大股份有限公司雙向
      通聯資料查詢、扣案水果刀等證據而為判斷外，且就聲請
      人所辯各詞如何不可採信等節，均依憑卷內證據詳予審酌
      論斷，並於原確定判決理由中論述綦詳，有上開判決書在
      卷可按，並經本院調取上開刑事卷宗核閱無訛。
（二）聲請人固以原審有無調查系爭水果刀上有無聲請人指紋？
      若無，何以不能調查？且扣案證物非被告所有，應不能沒
      收，認足以動搖原確定判決，屬刑事訴訟法第420條第1項
      第6款所定之新證據為聲請再審理由云云。惟查，聲請人
      於上訴時已提出此項抗辯，並經原確定判決認定在卷。且
      系爭水果刀曾經檢察官命採指紋送鑑定，惟未採得可資比
      對之指紋，有花蓮縣警察局函附卷可稽（見警卷第47頁及
      偵卷第29頁），水果刀上有無聲請人指紋並不影響犯罪事
      實之認定。至聲請人所持扣案水果刀並非被害人家中所有
      ，業據被害人證述在卷（見一審卷第49頁及上訴卷第69頁
      ），且核與證人即代號0000-0000A於警訊供稱伊能確定該
      把水果刀非其家中所有（見警卷第25頁）等語相符，尚非
      如聲請人所述之情形。況且沒收與否與聲請人犯罪之成立
      並無關係，並不影響事實之認定。從形式上觀察，該項證
      據顯然不足以動搖原確定判決之認定，無法資為聲請人更
      為有利判決之「確實性」，依前開說明，亦不符刑事訴訟
      法第420條第1項第6款所定「發見新證據」之要件，自難
      認有再審之理由。
（三）至聲請人雖持有告訴人家中遙控器，惟被害人已明確證稱
      從未給被告家中鑰匙及大門遙控器（見一審卷第47頁及上
      訴卷第69頁），此亦與證人即代號0000-0000A證稱並未交
      付家中遙控器，且未同意聲請人於當時進入其住宅等語相
      符（見偵卷第22頁及警卷第24頁），此部分亦業經原確定
      判決認定在卷，聲請人於上訴時亦坦承僅在前一日於電話
      中告知被害人伊要去，當日進入被害人家中時被害人及其
      母均不知等語（見本院上訴卷第44、45頁），且此顯已與
      刑事訴訟法第420條第1項第6款所謂「發現確實之新證據
      」之要件不合甚為明確。
（四）至通聯紀錄部分，亦經原確定判決認定在卷，證人曾國樑
      於偵查中證稱93年10月12日白天有收到被害人所傳「救我
      」的簡訊（見偵卷第22頁），證人江嘉巧於偵查中亦證稱
      93年10月12日下午4時多有收到被害人所傳「救我，他拿
      刀威脅我」之簡訊，伊即告知被害人男友並報警等語（見
      偵卷第23頁），並有與其等供述相符之被害人所有臺灣大
      哥大股份有限公司雙向通聯資料查詢於當日15時50分04秒
      傳簡訊予曾國樑、16時10分14秒傳簡訊予江嘉巧等資料附
      卷可稽（見警卷第77頁），聲請人所述核非屬刑事訴訟法
      第420條第1項第6款所謂「發現確實之新證據」。
（五）本件聲請人所敘上開各點，均經原確定判決認定在卷，並
      無刑事訴訟法第420條第1項第6款所定「發見確實之新證
      據」可言，且顯然均不具備足以動搖原有罪確定判決之「
      確實性」要件，故聲請人所舉再審事由核與刑事訴訟法第
      420條第1項第6款之規定不符，自無聲請再審之理由。
（六）綜上，本件聲請人之再審聲請為無理由，應予駁回。
四、據上論斷，應依刑事訴訟法第434條第1項，裁定如主文。
中    華    民    國   100    年    5     月    30    日
                         審判長法  官   何方興
                               法  官   林碧玲
                               法  官   王紋瑩
以上正本證明與原本無異。
如不服本裁定，應於裁定送達後5日內向本院提出抗告狀。抗告
書狀，並應敘述抗告之理由。
中    華    民    國   100    年    5     月    30    日
                               書記官   李芸宜